Minutes et répertoires du notaire Mathurin FOURNIER, 1er mars 1630 - 8 juillet 1643 (étude III)
Archives nationales
- Minutes de Mathurin FOURNIER, mars 1630 - décembre 1643; MC/ET/III/544 - MC/ET/III/574
  - Minutes. 1638, janvier - mai, janvier - mai 1638; MC/ET/III/563
    - Approbation par Claude Giffart, marchand bourgeois de Paris, demeurant rue de la Tisseranderie, au nom de Marie Pontheron, sa femme, par Jacques Baudeau, juré mouleur et contrôleur de bois, demeurant quai des Ormes, au nom de Jeanne Pontheron, sa femme, par Pierre Pontheron, peintre, bourgeois
      ratification; compte; Grève (place de); Ormes (quai des); Tixeranderie (rue de la); Baudeau, Jacques; Giffart, Claude; Guéret, Marie; Pontheron, Jeanne; Pontheron, Marie; Pontheron, Nicolas; Pontheron, Pierre; contrôleur (Ancien Régime); commerçant; officier civil (Ancien Régime); peintre
    - § Transport par Pierre PONTERON, peintre, bourgeois de Paris, place de Grève, à Claude Giffart., 22 mars 1638; MC/ET/III/563
      Ponteron, Pierre
    - § Vente par Pierre Pontheron, maître peintre, bourgeois de Paris, et par Marie Bourguillot, sa femme, à Claude Giffart, marchand bourgeois de Paris, demeurant rue de la Tisseranderie, du tiers d'une maison sise rue Saint-Martin, vulgairement appelée la maison du ' Bon Puits ', et du tiers d'une loge fermante, sise en l'enclos de la foire Saint-Germain-des-Prés, rue de la Chaudronnerie, appartenant audit Pontheron, comme héritier pour un tiers de David Pontheron et Hélène Saulier, ses père et mère. [Cette vente est faite moyennant 3.300 livres, dont 3.000 livres pour la maison et 300 pour la loge; 300 livres ont été payées comptant et le reste sera payé avant le 1er avril 1639, avec les intérêts conformes à l'ordonnance.], 22 mars 1638; MC/ET/III/563
      Cette vente est faite moyennant 3.300 livres, dont 3.000 livres pour la maison et 300 pour la loge; 300 livres ont été payées comptant et le reste sera payé avant le 1er avril 1639, avec les intérêts conformes à l'ordonnance.
      Précisions sur les lieux: Paris-Saint-Germain (foire, loge); Paris-Saint-Martin (rue, maison du Bon Puits)
      Documents du Minutier central concernant les peintres, sculpteurs et graveurs au XVIIe siècle (1600-1650) [études I à X, 1955 actes], par Marie-Antoinette Fleury, tome I, Paris, S.E.V.P.E.N, 1969, p. 589 (instrument de recherche imprimé dématérialisé, certaines notices sont plus détaillées dans la version intégrale accessible en ligne par la rubrique 'Autres instruments de recherche', voir contexte dans le Plan d’orientation général - Notaires de Paris, guides thématiques du Minutier).
      acte de vente; Bon Puits (enseigne du); Saint-Germain (foire); Saint-Martin (rue); Tixeranderie (rue de la); Bourguillot, Marie; Giffart, Claude; Pontheron, David; Pontheron, Pierre; Saulier, Hélène; commerçant; peintre
    - § Apprentissage chez Germain VASSARD, doreur, rue de la Ferronnerie, de Guillaume Férant, âgé de 14 ans, pour 7 ans, moyennant 30 l., 30 mars 1638; MC/ET/III/563
      contrat d'apprentissage; Vassard, Germain
    - MAÇON COLONNETTE Antoine § bail à loyer, 23 avril 1638; MC/ET/III/563
      bail; Colonnette, Antoine
  - Minutes. 1638, juin - décembre, juin - décembre 1638; MC/ET/III/564
    - § Apprentissage de Guillaume Vérot chez Jacques Pochat, FONDEUR en terre et sable, pendant 6 ans., 10 juin 1638; MC/ET/III/564
      contrat d'apprentissage; Vérot, Guillaume; Pochat, Jacques
    - § Devis des ouvrages de menuiserie qu'il convient de faire en l'église SAINT JEAN en GREVE pour la construction de deux jubés, par Guillaume Desnoyers, Robert Bureau et Claude Buisson, tous menuisiers, moyennant la somme de 3000 l. t., 20 juin 1638; MC/ET/III/564
      devis; Saint-Jean-en-Grève (église); Desnoyers, Guillaume; Bureau, Robert; Buisson, Claude
    - § Apprentissage chez Toussaint DELARUE, doreur sur fer, rue Saint-Denis, de Jean Marceau, âgé de 15 ans, pendant 7 ans, moyennant la somme de 30 l., 22 juin 1638; MC/ET/III/564
      contrat d'apprentissage; Delarue, Toussaint
    - § Apprentissage de Robert Trognon, âgé de 14 ans, chez Jean Delaporte, TAPISSIER-COURTEPOINTIER., 10 juillet 1638; MC/ET/III/564
    - § Devis des ouvrages de maçonnerie qu'il convient de faire en une maison sise à Paris, rue Darnétal, appartenant à M. Macé, par Arthur Deschamps, maçon, moyennant 60 lt., 25 août 1638; MC/ET/III/564
      devis; Macé, M.; Deschamps, Arthur; maçon
    - § Ouvrages de charpenterie par Charles PATROUILLIART, charpentier., 25 août 1638; MC/ET/III/564
      Patrouilliart, Charles
    - § Devis des ouvrages de MAÇONNERIE qu'il convient de faire en deux maisons sises rue Tixerandrie, appartenant à Marie Lelièvre, veuve de Germain Hurlement, par Edmé Soullies, maçon, moyennant 7 livres par toise., 30 août 1638; MC/ET/III/564
      devis; Lelièvre, Marie; Soullies, Edmé; maçon
    - § Bail de maison à Pierre MIGEON, menuisier au faubourg Saint-Germain-des-Prés, moyennant 400 l. de loyer., 6 septembre 1638; MC/ET/III/564
      bail; Migeon, Pierre
    - § Devis des ouvrages de MAÇONNERIE qu'il convient faire pour la construction d'une cave en une maison sise au village d'Epinay-sur-Orge, appartenant aux enfants mineurs de Pierre Macé (l'aîné), par Jean Chimbault, maçon, moyennant 170 lt., 16 octobre 1638; MC/ET/III/564
      devis; Macé, Pierre; Chimbault, Jean; maçon
    - § Apprentissage de Nicolas Grandvalle, âgé de 14 ans, chez Claude Chorin, FONDEUR en terre et sable, pendant 7 ans, moyennant 30 l.ts., 19 octobre 1638; MC/ET/III/564
      contrat d'apprentissage; Grandvalle, Nicolas; Chorin, Claude
    - POCHAT (Jacques) fondeur en terre et sable § apprentissage chez .. de Guillaume Vérot pendant 6 ans, 10 juin 1698; MC/ET/III/564
      contrat d'apprentissage; Pochat, Jacques
    - MENUISIER BUREAU Robert § devis de menuiserie, 20 juin 1698; MC/ET/III/564
      devis; Bureau, Robert
    - DELAPORTE (Jean) maître tapissier courtepointier dem/t/ rue des Poulies § apprentissage chez. .. de Robert Trognon pour 6 ans et âgé de 14 ans, 10 juillet 1698; MC/ET/III/564
      contrat d'apprentissage; Delaporte, Jean
    - CHARPENTERIE (ouvrages de) § devis des... qu'il convient de faire en une maison sise à Paris rue Darnetal appartenant à M. Macé par Charles Patrouilliart, charpentier dem/t/ rue Mortellerie moyennant 150 l t., 25 août 1698; MC/ET/III/564
      devis; charpentier
    - FONDEUR en terre et sable CHORIN (Claude) § apprentissage, 19 octobre 1698; MC/ET/III/564
      contrat d'apprentissage; Chorin, Claude
  - Minutes. 1639, janvier - juin, janvier - juin 1639; MC/ET/III/565
    - ROUSSEAU (François) maçon § marché entre .. et Léonard Hochedé pour refaire et rétablir un mur qui est tombé en sa maison moyennant la somme de 13 l., 17 janvier 1639; MC/ET/III/565
      marché; Rousseau, François
    - FONDEUR en terre et sable (apprentissage de) § apprentissage de Gilles Boudreau, âgé de 14 ans chez André Cornille pour 4 ans, sans débours de part et d'autre, 15 mars 1639; MC/ET/III/565
      contrat d'apprentissage; Boudreau, Gilles; Cornille, André
    - CORNILLE (André) fondeur en terre et sable dem/t/ rue Saint-Denis § Apprentissage chez. .. de Gilles Toudreau âgé de 14 ans pour 4 ans sans débours de part et d'autre, 15 mars 1639; MC/ET/III/565
      contrat d'apprentissage; Cornille, André
    - BALLERET (Nicolas) Menuisier rue des rosiers § obligation par. .. et Jean Gosse menuisier, 24 mars 1639; MC/ET/III/565
      obligation; Balleret, Nicolas
    - VINOT (André) fondeur en terre et sable § apprentissage chez. .. de Henry Anthoine, âgé de 14 ans pour 6 ans moyennant la somme de 20 l., 5 avril 1639; MC/ET/III/565
      contrat d'apprentissage; Vinot, André
    - Bail pour quatre ans, par Philippe Hébert, chirurgien juré en l'Université, demeurant rue Simon-Lefranc et Symphorienne de La Porte, veuve de Jean Perrier, maître chandelier en suif, demeurant rue Vieille-du-Temple, à Michel Bourdin le jeune, maître sculpteur et peintre demeurant en l'hôtel de Nevers, d'une maison sise rue de la Tisseranderie à l'enseigne du Petit Monde, moyennant un loyer annuel de 320 livres., 9 avril 1639; MC/ET/III/565
      A la suite:
      Caution donnée par Michel Bourdin, l'aîné, père du preneur, maître sculpteur et peintre, demeurant à l'hôtel de Nevers pour le payement dudit loyer.
      Précisions sur les lieux: Paris--Nevers (rue de, hôtel de Nevers); Paris--Tixeranderie (rue de la, enseigne du Petit Monde)
      Documents du Minutier central concernant les peintres, sculpteurs et graveurs au XVIIe siècle (1600-1650) [études I à X, 1955 actes], par Marie-Antoinette Fleury, tome I, Paris, S.E.V.P.E.N, 1969, p. 85 (instrument de recherche imprimé dématérialisé, certaines notices sont plus détaillées dans la version intégrale accessible en ligne par la rubrique 'Autres instruments de recherche', voir contexte dans le Plan d’orientation général - Notaires de Paris, guides thématiques du Minutier).
      bail; cautionnement; Nevers (hôtel de); Nevers (rue de); Petit Monde (enseigne du); Simon-Le-Franc (rue); Tixeranderie (rue de la); Vieille-du-Temple (rue); Bourdin, Michel (l'aîné); Bourdin, Michel (le jeune); Hébert, Philippe; La Porte, Symphorienne de; Perrier (veuve); Perrier, Jean; cirier; chirurgien; peintre; sculpteur
    - RUFFIN (Henri) imprimeur et libraire § apprentissage chez. .. de Claude Duriet âgé de 14 ans, pour 6 ans moyennant 30 l., 17 mai 1639; MC/ET/III/565
      contrat d'apprentissage; Ruffin, Henri
    - IMPRIMEUR-LIBRAIRE (apprentissage de) § apprentissage de Claude Duriet âgé de 14 ans chez Henry Ruffin pour 6 ans moyennant 30 l., 17 mai 1639; MC/ET/III/565
      contrat d'apprentissage; Duriet, Claude
    - MARIN (Georges) maître serrurier § Transport de bail à .., 21 mai 1639; MC/ET/III/565
      bail; Marin, Georges
    - Constitution par Denis Joly, agissant au nom du collège de la compagnie de Jésus établi à Rouen, au profit de François Garnault, musicien, demeurant au collège de Clermont, de 100 livres de rente annuelle et perpétuelle, moyennant 2.000 livres., 24 mai 1639; MC/ET/III/565
      Documents du Minutier central concernant l'histoire de la musique (1600-1650), par Madeleine Jurgens, tome I [études I à X, 1763 actes], Paris, Archives nationales, 1967, p. 460 (instrument de recherche imprimé dématérialisé, certaines notices sont plus détaillées dans la version intégrale accessible en ligne par la rubrique 'Autres instruments de recherche', voir contexte dans le Plan d’orientation général - Notaires de Paris, guides thématiques du Minutier).
      Joly, Denis
    - LESUEUR (Pierre) orfèvre dem/t/ rue Saint-Martin § vente à .., 3 juin 1639; MC/ET/III/565
      acte de vente; Lesueur, Pierre
    - BELLANGER (Ursin) brodeur faub/g/ Saint-Victor § apprentissage chez. .. de Urbain, François Garderat âgé de 11 ans, fils de Claude Garderat, brodeur pour 9 ans moyennant 12 l., 27 juin 1639; MC/ET/III/565
      contrat d'apprentissage; Bellanger, Ursin
  - Minutes. 1639, juillet - décembre, juillet - décembre 1639; MC/ET/III/566
  - Minutes. 1640, janvier - juin, janvier - juin 1640; MC/ET/III/567
    - SAINT JEAN-en-GREVE la fabrique de § devis des ouvrages de maçonnerie, charpenterie, etc qu'il convient de faire pour la construction d'une petite maison, sise rue du Temple appartenant à. .., par Louis Le Beau, maçon, et Eloy Boursin charpentier moyennant 346 l., 1er janvier 1640; MC/ET/III/567
      devis; Saint-Jean-en-Grève (église); Boursin, Aloy
    - Inventaire après décès de Charles Abelly, huissier de l'Hôtel de ville, demeurant place de Grève, dressé à la requête de Charles Abelly, marchand libraire imprimeur, demeurant rue Saint-Jacques, paroisse Saint-Séverin, de Pierre Richard, organiste, demeurant place de Grève, et de Marie Abelly, sa femme, de Jean Paufillat, marchand mercier, et de Jeanne Abelly, sa femme, demeurant rue Saint-Martin, paroisse Saint-Nicolas-des-Champs, enfants du défunt., 13 mars 1640; MC/ET/III/567
      Documents du Minutier central concernant l'histoire de la musique (1600-1650), par Madeleine Jurgens, tome I [études I à X, 1763 actes], Paris, Archives nationales, 1967, p. 709 (instrument de recherche imprimé dématérialisé, certaines notices sont plus détaillées dans la version intégrale accessible en ligne par la rubrique 'Autres instruments de recherche', voir contexte dans le Plan d’orientation général - Notaires de Paris, guides thématiques du Minutier).
      Abelly, Charles
    - FONTENAY (Bertrand) charpentier; rue Saint-Martin § obligation par .., 10 mai 1640; MC/ET/III/567
      obligation; Fontenay, Bertrand
    - SAINT ESPRIT l'hôpital du § marché et devis des ouvrages de maçonnerie et charpenterie qu'il convient faire de neuf en une maison sise à Paris rue de Marivault appartenant à. .., par René Meyer, maçon demeurant rue du temple, et Jean Girault, charpentier moyennant 7 l. soumis par chacune toise dud. ouvrages, 31 mai 1640; MC/ET/III/567
      devis; marché; Marivaux (rue); Meyer, René; Girault, Jean
    - BASTARD (Louis) maçon rue de la Tannerie § marché entre. .. et Nicolas Dehenry marchand de vin pour les ouvrages de maçonnerie à faire en une maison sise rue des Busiers moyennant 54 l., 26 juin 1640; MC/ET/III/567
      marché; Bastard, Louis
    - BÉCASSEAU (Nicolas) tapissier § apprentissage chez. .. de Claude Roche âge de 17 ans pour 6 ans., 26 juin 1640; MC/ET/III/567
      contrat d'apprentissage; Bécasseau, Nicolas
  - Minutes. 1640, juillet - décembre, juillet - décembre 1640; MC/ET/III/568
    - Acceptation par François Joubert, maître joueur d'instruments, demeurant rue au Maire, paroisse Saint-Nicolas-des-Champs, pour quatre années, comme apprenti, de Jean de Ville, âgé de douze ans, fils de défunts Thomas de Ville et Antoinette d'O, recueilli à l'aumône du grand bureau des pauvres, à qui il promet d'apprendre son métier moyennant 12 livres., 16 juillet 1640; MC/ET/III/568
      Documents du Minutier central concernant l'histoire de la musique (1600-1650), par Madeleine Jurgens, tome I [études I à X, 1763 actes], Paris, Archives nationales, 1967, p. 337 (instrument de recherche imprimé dématérialisé, certaines notices sont plus détaillées dans la version intégrale accessible en ligne par la rubrique 'Autres instruments de recherche', voir contexte dans le Plan d’orientation général - Notaires de Paris, guides thématiques du Minutier).
      Joubert, François
    - NAUDE (Simon) maçon rue Frémanteau § marché d'ouvrages de maçonnerie entre. .. et Geneviève Baudart, veuve de Pierre Brodin Pierre Picquet et Claude Giffart marchands en leurs maisons sises rue de la Poterie et rue de la Tisseranderie, 28 juillet 1640; MC/ET/III/568
      marché; Naude, Simon
    - GILLOTEAU (Bertrand) menuisier sur le fossé de la porte Saint-Martin § Obligation à. .., 31 août 1640; MC/ET/III/568
      obligation; Gilloteau, Bertrand
    - MOYER (René) maçon rue du Temple § devis par. .. des ouvrages de maçonnerie qu'il convient faire de neuf en une maison sise à Paris rue de Maryvost appartenant à l'hôpital du Saint-Esprit moyennant 10 l. pour chaque toise, 4 septembre 1640; MC/ET/III/568
      devis; Moyer, René
    - GASTELLIER (Jean) maître charpentier rue du Vert bois § bail à. .. d'une maison rue du Vert bois moyennant 300 l. de loyer, 5 novembre 1640; MC/ET/III/568
      bail; Gastellier, Jean
    - DELARUE (Didier) (de) tapissier en cuir doré rue des Lombards § obligation par... et Suzanne Despiches son épouse à Nicolas de Bonnefous, 14 décembre 1640; MC/ET/III/568
      obligation; Delarue, Didier
    - LEBER (Jean) libraire et imprimeur demeurant à l'université de Paris § Apprentissage chez Jean LEBER de Noël Larou, âge de 15 ans pour 6 ans, 18 décembre 1640; MC/ET/III/568
      contrat d'apprentissage; Leber, Jean
  - Minutes. 1641, janvier - juin, janvier - juin 1641; MC/ET/III/569
    - § Devis tant de la sensure et désensure des fournitures de tapisserie qu'il convient de faire en l'église Saint-Jean en Grève aux jours de fêtes annuelles et solennelles de toute l'année, par Françoise Jouelet, veuve d'Alexandre Bécasseau, tapissier, moyennant 120 l. par an., 14 mars 1638; MC/ET/III/569
      devis; Tapisserie, devis de
    - IMPRIMEUR-LIBRAIRE (apprentissage de) § apprentissage de Alexandre Glout âgé de 13 ans chez Jean Roger, imprimeur-libraire pour 4 ans (6 ans ?), 5 février 1641; MC/ET/III/569
    - LUCAS (Charles) menuisier dem/t/ à Bourg-la-Reine § vente par... à Antoine Foullon, 5 février 1641; MC/ET/III/569
      acte de vente; Lucas, Charles
    - FOIN (Philippe) tapissier § vente par .. à Charles Tornet, compagnon tapissier, 3 mars 1641; MC/ET/III/569
      acte de vente; Foin, Philippe
    - Transaction entre Nicolas Asselin, praticien au Palais, demeurant rue de Bièvre, agissant en son nom et comme ayant droit de Madeleine Baudry, veuve de Gilles Coustelet, joueur d'instruments, héritière de Jacqueline Coustelet, sa fille, veuve de Luc Sauvage, bourgeois de Paris, d'une part, et Pierre Cuquois, écuyer, sieur de La Maison-Neuve, lieutenant des chasses en Brie, d'autre part, et Antoine Furetière, secrétaire de la chambre du roi, demeurant rue des Bernardins, et Marie Sauvage, sa femme, d'autre part, au sujet de la succession de Jacqueline Coustelet., 23 mars 1641; MC/ET/III/569
      Documents du Minutier central concernant l'histoire de la musique (1600-1650), par Madeleine Jurgens, tome I [études I à X, 1763 actes], Paris, Archives nationales, 1967, p. 511 (instrument de recherche imprimé dématérialisé, certaines notices sont plus détaillées dans la version intégrale accessible en ligne par la rubrique 'Autres instruments de recherche', voir contexte dans le Plan d’orientation général - Notaires de Paris, guides thématiques du Minutier).
    - CHEVEAU (Blaise) maçon dem/t/ à Auxerre § marché entre. .. qui promet à Michel Bourdin, peintre et sculpteur de lui fournir 4 blocs de pierre de Bailly, moyennant 26 sols pour chaque pied, 14 mai 1641; MC/ET/III/569
      marché; Cheveau, Blaise
    - LESUMEL (Charlotte) tapissière § apprentissage chez .. de Anne Bellefleur âgée de 14 ans pour 4 ans pour lui apprendre le métier de couture en tapisserie, 13 juin 1641; MC/ET/III/569
      contrat d'apprentissage; Lesumel, Charlotte
    - LECONNETTE (Antoine) maçon rue du Temple § bails à loyer à. .. d'une maison rue du temple moyennant 340 l de loyer, 29 avril 1698; MC/ET/III/569
      Leconnette, Antoine
  - Minutes. 1641, juillet - décembre, juillet - décembre 1641; MC/ET/III/570
    - CHARPENTERIE (ouvrages de) § devis des ouvrages de charpenterie qu'il convient de faire en un logis sise au frg Saint-Marcel appartenant à M. Dondel par Laurent Blanvillin, charpentier, rue de la Tannerie, moyennant 300l., 1er juillet 1641; MC/ET/III/570
    - DELAMARE (Jehan) tapissier § bail de maison à. .., 12 juillet 1641; MC/ET/III/570
      bail; Delamare, Jehan
    - IMPRIMEUR-LIBRAIRE (apprentissage de) § Apprentissage de Jehan Fèvre, âgé de 15 ans chez Pierre Vaudrau, imprimeur libraire, demeurant rue du Paon pour 6 ans moyennant 30 l., 16 juillet 1641; MC/ET/III/570
      contrat d'apprentissage; Vaudran, Pierre
    - OUDIN (Pierre) fondeur en terre et sable § apprentissage chez. .. de Blaise GUERRY âgé de 19 ans, fils de feu Sébastien GUERRY fondeur en terre et sable pour 4 ans moyennant 12 l., 1er août 1641; MC/ET/III/570
      contrat d'apprentissage; Oudin, Pierre; Guerry, Sébastien; Guerry, Blaise
    - Contre lettre par Marie Duval, annulant la vente de la rente à Jacques Duval, tapisser du Roi, 10 septembre 1641; MC/ET/III/570
      acte de vente; Duval, Jacques
    - Vente de 19 l. 10 s. de rente à Jacques Duval, tapissier du Roi, par Marie Duval, veuve de Nicolas Bedechet, 10 septembre 1641; MC/ET/III/570
    - Constitution par Pierre Pontheron, maître peintre, et par Marie Bourguillot, sa femme, demeurant île Notre-Dame, paroisse Saint-Louis, à Marie Pinon, veuve de Gilles Aubry, seigneur de Senevières, conseiller du roi et maître ordinaire en sa chambre des comptes, de 100 livres de rente au principal de 1.800 livres., 14 septembre 1641; MC/ET/III/570
      Cette rente est garantie par deux maisons sises l'une rue de la Mortellerie, à l'enseigne du ' Saule ', et l'autre rue des Gravilliers.
      Précisions sur les lieux: Paris-Mortellerie (rue de la, enseigne du Saule)
      constitution de rente; Gravilliers (rue des); Mortellerie (rue de la); Notre-Dame (île); Saint-Louis-en-l'Ile (paroisse); Saule (enseigne du); Aubry (veuve); Aubry, Gilles; Bourguillot, Marie; Pinon, Marie; Pontheron, Pierre; magistrat; comptable; peintre
    - Bail par Guillaume Prévost, maçon, à Pierre Godin., 8 octobre 1641; MC/ET/III/570
      bail; Prévost, Guillaume; Godin, Pierre
    - Quittance à Thomas Gobert, maçon, rue Geoffroy l'Asnier, par Pierre Pontheron maître peintre à Paris, a reçu la somme de huit mille huit cents quarante huit livres, 20 octobre 1641; MC/ET/III/570
      quittance; Gobert, Thomas; Pontheron, Pierre
    - Quittance donnée par Thomas Gobert, maître maçon, demeurant rue Geoffroy-Lasnier, à Pierre Pontheron, maître peintre, d'une somme de 8.848 livres pour tous les ouvrages de maçonnerie portés par le marché fait entre eux pour la maison du dit Pontheron, sise rue des Gravilliers., 30 octobre 1641; MC/ET/III/570
      Dans la somme de 8.848 livres est entrée celle de 1.800 livres pour laquelle ledit Pontheron a constitué à la veuve Pinon une rente de 100 livres.
      quittance; Geoffroy-l'Asnier (rue); Gravilliers (rue des); Gobert, Thomas; Pontheron, Pierre; maçon; peintre
    - TABLEAUX (collection de) § inventaire après décès de Marie Delaistre, femme de Robert Danes, ancien échevin de la ville de Paris, 23 novembre 1641; MC/ET/III/570
      inventaire; Tableaux, collection de
    - Apprentissage de Louis Bouchet âgé de 15 ans chez Anthoine Coulon, imprimeur, pour 6 ans moyennant 30 l., 17 décembre 1641; MC/ET/III/570
      contrat d'apprentissage; Bouchet, Louis; Coulon, Anthoine
    - Bail de maison à Salomon Bonet, tapissier, rue des Blancs Manteaux, 22 décembre 1641; MC/ET/III/570
      bail; Bonet, Salomon
  - Minutes. 1642, janvier - mai, janvier - mai 1642; MC/ET/III/571
    - HARRÉ (Jean) menuisier § apprentissage chez. .. de Louis Facau âgé de 14 ans, pendant 6 ans, 7 janvier 1642; MC/ET/III/571
      contrat d'apprentissage; Harré, Jean
    - MENUISIER apprentissage de § apprentissage, de Louis Pacau, âgé de 14 ans, chez Jean Harré, pour 6 ans, 7 janvier 1642; MC/ET/III/571
      contrat d'apprentissage; Pacau, Louis; Harré, Jean
    - MENUISIER HARRÉ Jean § apprentissage, 7 janvier 1642; MC/ET/III/571
    - Vente par Jacques de Postel, chevalier seigneur d'Ormoy-en-Brie et du Jard, y demeurant, à l'hôpital du Saint-Esprit, d'une maison, rue Portefoing., 14 janvier 1642; MC/ET/III/571
      Actes signalés par Thierry Boudignon, 2003-2012 (base de données migrée: voir contexte dans le Plan d’orientation général - Notaires de Paris, guides thématiques du Minutier).
      Date de création de la notice: 2006
      acte de vente; Ozouer-le-Voulgis (Seine-et-Marne); Portefoin (rue); Postel, Jacques de
    - Contrat de mariage entre Pierre Bruslard, maître vitrier, demeurant rue de la Tisseranderie, et Nicole Fontaine, fille de défunt Nicolas Fontaine, maître maçon, et de Madeleine Castillion, demeurant au Marais du Temple, auquel signent comme témoins du fiancé Antoine Bruslard, son père, maître joueur d'instruments, Vincent Bruslard, son frère, maître joueur d'instruments et violon ordinaire de la chambre du roi, et Antoine Coulert, maître corroyeur, son beau-frère, à cause de Geneviève Bruslard., 9 février 1642; MC/ET/III/571